智慧財產法院民事裁定
                                    100年度民著抗字第3號
抗  告  人　得利影視股份有限公司
法定代理人　吳昭弘　　　
訴訟代理人　曾冠華　　　
上列抗告人因與相對人王得明間侵權行為損害賠償事件，對於中
華民國100年8月31日臺灣臺南地方法院100年度智字第5號裁定提
起抗告，本院裁定如下：
    主  文
抗告駁回。
抗告費用由抗告人負擔。
    理  由
一、按智慧財產法院組織法第3條第1款、第4款所定之民事事件
    ，由智慧財產法院管轄，智慧財產案件審理法第7條定有明
    文。又智慧財產法院組織法第3條第1款所定之民事案件係指
    依專利法、商標法、著作權法、光碟管理條例、營業秘密法
    、積體電路電路布局保護法、植物品種及種苗法或公平交易
    法所保護之智慧財產權益所生之第一審及第二審民事訴訟事
    件。另前開特別審判籍之規定，雖非專屬管轄，然參照民事
    訴訟法第20條但書規定，應優先適用而排除其他選擇管轄規
    定之適用，除當事人依民事訴訟法第24條、第25規定以合意
    管轄或擬制合意管轄外，智慧財產案件應由智慧財產法院管
    轄，原告向普通法院起訴，普通法院認屬智慧財產案件，應
    以無管轄權移送智慧財產法院。
二、經查，抗告人以相對人王得明自民國99年6月間前某日起，
    在其位於臺南市○區○○街○○○巷20弄14號之住處內利用其
    所有之電腦及網際網路設備，進入不詳網站下載抗告人享有
    著作財產權之視聽著作後，繼而以其所有之電腦內建燒錄器
    等設備重製於其自備之光碟片上，復以其電腦設備連接網際
    網路進入露天拍賣網站，以帳號「zz1726zz」在該拍賣網站
    網頁上刊登販賣上開侵害著作財產權之盜版視聽光碟訊息，
    並提供行動電話0000000000號及其申請開立之中華郵政臺南
    東城郵局帳戶（帳號00000000000000號），供作聯絡交易及
    付款之用，以1片新臺幣（下同）100元、3片200元或7片399
    元等價格，販賣侵害抗告人著作財產權之非法光碟重製物予
    不特定人，嗣經警於99年10月7日持搜索票至上址查獲為由
    ，依著作權法第88條第1項、第3項規定，請求相對人賠償其
    損害新台幣46萬元等情，有起訴書影本及臺灣臺南地方法院
    100年度智訴字第2號刑事判決影本附卷可憑，足徵本件訴訟
    係屬智慧財產法院組織法第3條第1款所規定之智慧財產案件
    ，且本件訴訟並無當事人依民事訴訟法第24條、第25條規定
    ，以合意或擬制合意定原法院為第一審管轄法院之情形，則
    依上說明，自應由智慧財產法院管轄，故原裁定將本件訴訟
    移送本院，核無不當。
三、抗告意旨雖略以：依智慧財產案件審理法第7條、智慧財產
    案件審理細則第9條規定，智慧財產案件非專屬智慧財產法
    院管轄，抗告人向相對人住所地之法院即原法院提本件起訴
    訟，並無不合云云。惟依前開意旨，本件訴訟應優先適用特
    別管轄規定，雖該規定並非專屬管轄，然僅於法院違反該規
    定時上級法院不得為廢棄該實體判決之理由，尚非可充作抗
    告人得違反該管轄規定之依據，是本件訴訟實無由原法院管
    轄之餘地。抗告意旨指摘原裁定不當，求予廢棄，為無理由
    ，應予駁回。
四、據上論結，本件抗告為無理由，爰裁定如主文。
中　　華　　民　　國　　100　 年　　9　　 月　　29　　日
                    智慧財產法院第一庭
                          審判長法  官　李得灶
                                法  官　汪漢卿
                                法  官　林欣蓉
以上正本係照原本作成。
不得再抗告。
中　　華　　民　　國　　100　 年　　10　　月　　4　　 日
        　　　　　　　　　　　　書記官　周其祥